# 请教陈版：长期应收款预期信用损失

提问人：islandxx 时间：2020-02-15 15:13:37
由于融资租赁产生的长期应收款是否需要使用ECL模型，该企业已采用新金融工具准则，但是租赁方全部为集团内部单位，信用状况良好，从未出现过逾期情形；是否可以采用集团内部抵消处理，单项计提且不提坏账准备，我在这一方面概念较为模糊，望老师们指点一下，谢谢！

回答人：chenyiwei
租赁应收款的减值也是采用ECL模型，但可以采用简化模型。如果历史上未发生过损失，前瞻性信息调整后也认为损失不重大的，可认为属于信用风险很低的应收款项，对其不提或计提较低比例的坏账准备。